# 请教版主，非可行权条件与职工或其他方获得股份有关吗？

提问人：jihuijun 时间：2017-05-13 13:35:16
非可行权条件与职工或其他方获得股份有关吗？能举个例子吗？

回答人：chenyiwei
非可行权条件也是职工或其他方获得股份所必须满足的条件，所以也是有关的。但是，非可行权条件并不表明本企业接受了职工或其他方提供的商品或服务。 不同类型条件的差异总结可以参考附件IFRS 2实施指南中的部分内容。
IFRS 2实施指南部分内容.pdf
(798.95 KB, 下载次数: 159)
2017-5-13 14:23 上传 点击文件名下载附件

提问人：jihuijun 时间：2017-05-13 18:54:31
再请教一下，既然“非可行权条件并不表明本企业接受了职工或其他方提供的商品或服务。”，那为什么要设置非可行权条件呢，什么样的条件属于非可行权条件，能举个例子吗？

回答人：chenyiwei
附件中有。非可行权条件不是会计上确认费用的依据，但该条件的存在会影响股份支付中所授予权益工具的公允价值。